【裁判字號】    95,易,107
【裁判日期】    950424
【裁判案由】    竊盜
【裁判全文】
臺灣雲林地方法院刑事判決               95年度易字第107號
公  訴  人  臺灣雲林地方法院檢察署檢察官
被      告  戊○○
                    （現另案於臺灣雲林監獄執行中）
            丁○○
                    （現另案於臺灣雲林第二監獄執行中）
上列被告等因竊盜案件，經檢察官提起公訴（94年度偵字第3145
、4274號），被告等於準備程序進行中就被訴事實均為有罪之陳
述，由本院合議庭裁定以簡式審判程序審理，判決如下：
    主  文
戊○○共同連續攜帶兇器毀越安全設備竊盜，累犯，處有期徒刑
壹年肆月。扣案之鐵鎚壹把、鑰匙肆支均沒收之。
丁○○共同攜帶兇器毀越安全設備竊盜，累犯，處有期徒刑壹年
。扣案之鐵鎚壹把沒收之。
    事  實
一、戊○○前於民國89年間因竊盜案件，為臺灣高等法院台南分
    院判處有期徒刑9 月確定，經送監執行，於91年8 月25日執
    行完畢出獄；又於90年間因毒品案件，經本院判處有期徒刑
    6 月確定，送監執行後，於92年9 月5 日執行期滿出獄；復
    於92年間因公共危險案件，經本院判處有期徒刑3 月確定，
    於92年10月1 日易科罰金執行完畢。丁○○則於89年間因毒
    品案件，為本院判處有期徒刑6 月確定，經送監執行，於90
    年12月7 日執行期滿出獄。詎均不知悔改，戊○○基於意圖
    為自己不法所有之概括犯意，並與丁○○基於意圖為自己不
    法所有之犯意聯絡，而為以下之竊盜犯行：
  (一)於民國94年5 月6 日上午5 時許，戊○○、丁○○分別攜帶
    其所有、客觀上足以對於人之生命、身體安全構成威脅而具
    有危險性之鐵鎚、鐵撬各1 把（丁○○因行動不便而以鐵撬
    替代柺杖拄行），前往雲林縣林內鄉○○村○○路○ 段367
    號未有人居住之建築物「無極九天萬聖殿」（無故侵入他人
    建築物部分未據告訴）後，戊○○、丁○○即持鐵鎚破壞屬
    安全設備之鐵窗鐵製窗條並予以扳開，再先後由窗戶翻越侵
    入廟內，竊得置於廟內之油錢箱1 個（內有現金約新台幣1
    萬餘元）後離去。嗣因廟內保全系統啟動，該廟住持己○○
    獲報後趕至現場，經調閱監視系統，始循線查悉上情。
  (二)戊○○於94年9 月7 日上午6 時許，在台中市○○區○○路
    2 段29號前，持其自備之鑰匙4 支，竊取丙○○○所有之車
    號YJ-5162 號自用小客車1 部，以供己代步之用，並將上開
    自用小客車改懸掛9032-JK 號車牌（該車牌為不知情之戊○○友人吳孟雲所有。原YJ-5162 號車牌則為戊○○丟棄於濁
    水溪內），以躲避警方查緝。嗣經警於94年9 月23日17時50
    分許，在雲林縣斗六市榴中里大埔溪旁產業道路查獲。
二、案經雲林縣警察局斗六分局先後報請臺灣雲林地方法院檢察
    署檢察官偵查起訴。
    理  由
一、上揭事實，業據被告戊○○、丁○○於本院審理時坦承不諱
    ，核與被害人己○○、丙○○○於警訊時所指訴及證人己○○於本院審理時所證述遭竊之情節、證人即偵辦「無極九天
    萬聖殿」竊案之雲林縣警察局斗六分局林內分駐所員警甲○○於本院審理時所證述查辦之情節相符，並有贓物認領收據
    、蒐證及錄影監視系統翻拍照片在卷及鐵撬、鐵鎚各1 把、
    鑰匙4 支扣案可稽，足認被告2 人之自白與事實相符。本件
    事證明確，被告2 人之竊盜犯行堪以認定。
二、經查，扣案之鐵鎚，長度為39.5公分，鐵鎚之手把、榔頭部
    分均為鐵製材質，手把部分另覆有橡皮套；扣案之鐵撬，全
    長98.5公分，手把部分為木質，鏟子部分則為鐵製材質，鏟
    子前端部分尖銳，客觀上均足以對於人之身體、生命安全構
    成威脅而具有危險性等情，業據本院當庭勘驗無訛，上開扣
    案之鐵鎚、鐵撬自均屬兇器。故核被告戊○○、丁○○就如
    事實欄一(一)所示之竊盜犯行，係犯刑法第321 條第1 項第3
    款、第2 款之攜帶兇器毀越安全設備竊盜罪，另被告戊○○
    就如事實欄一(二)所示之竊盜犯行，則係犯刑法第320 條第1
    項之竊盜罪。被告2 人就如事實欄一(一)所示之竊盜犯行，有
    犯意聯絡及行為分擔，為共同正犯。被告戊○○先後多次竊
    盜犯行，時間緊接，觸犯構成要件相同之罪名，顯係基於概
    括犯意反覆為之，為連續犯，爰依刑法第56條之規定，論以
    情節較重之攜帶兇器毀越安全設備竊盜罪，並加重其刑。又
    被告2 人有如事實欄所載之前案紀錄，此有被告2 人之臺灣
    高等法院被告前案紀錄表可按，被告2 人於受有期徒刑之執
    行完畢後，5 年以內再犯有期徒刑以上之罪（攜帶兇器毀越
    安全設備竊盜罪），均為累犯，應分別依刑法第47條規定加
    重其刑，被告戊○○部分並遞加之。
三、爰審酌被告2 人均年輕力盛，竟不思以正途賺取財物，意欲
    不勞而獲，而侵害他人之財產權，動機不佳；且除被告戊○○所竊自用小客車經警方尋回外，被告2 人就所竊得油錢箱
    及箱內現金，均尚未賠償給被害人；被告戊○○固於本院審
    理時坦承犯行，惟其於檢察官及本院審理伊始，就「無極九
    天萬聖殿」竊案部分均矢口否認犯行，一直到本院對相關證
    人為交互詰問後，方坦認犯行，而被告丁○○亦在本院準備
    程序時，翻異前詞，矢口否認犯行，嗣後在本院行交互詰問
    後，才坦承犯行，被告2 人犯後態度均不甚良好，以及被告
    戊○○之教育程度為國中畢業，無業，育有1 名小孩；被告
    丁○○學歷為國中畢業，入獄前擔任酒店服務生，育有1 名
    幼女等一切情狀，分別量處如主文所示之刑，以示警惕。被
    告2 人行竊油錢箱所攜帶之鐵鎚1 把，係供被告2 人行竊所
    用之物，且屬被告戊○○所有（被告丁○○基於共犯連帶關
    係，亦應諭知沒收）；被告戊○○行竊自用小客車所攜帶之
    鑰匙4 支，係供被告戊○○行竊自用小客車所用之物，且屬
    被告戊○○所有等情，均據被告2 人供承甚詳，爰依刑法第
    38 條 第1 項第2 款規定宣告沒收。至扣案之鐵撬1 把，雖
    係被告丁○○所有並攜帶至竊盜現場之兇器，惟該鐵撬係供
    被告丁○○拄行之用，與被告2 人行竊油錢箱並無直接關係
    ，爰不予宣告沒收，附此敘明。
據上論斷，應依刑事訴訟法第273 條之1 第1 項、第299 條第1
項前段，刑法第28條、第56條、第321 條第1 項第2 款、第3 款
、第47條、第38條第1 項第2 款，判決如主文。
本案經檢察官乙○○到庭執行職務
中    華    民    國    95    年    4     月    24    日
                  刑事第五庭    法  官  李明益
以上正本證明與原本無異。
如不服本判決，應於判決收受後10日內，向本院提出上訴狀（須
附繕本）。
                                書記官  李達成
中    華    民    國    95    年    4     月    25    日
附錄法條：刑法第321 條第1 項第2 款、第3 款。
中華民國刑法第321條
犯竊盜罪而有左列情形之一者，處六月以上、五年以下有期徒刑
：
一  於夜間侵入住宅或有人居住之建築物、船艦或隱匿其內而犯
    之者。
二  毀越門扇、牆垣或其他安全設備而犯之者。
三  攜帶兇器而犯之者。
四  結夥三人以上而犯之者。
五  乘火災、水災或其他災害之際而犯之者。
六  在車站或埠頭而犯之者。
前項之未遂犯罰之。


司法院資訊處製作；財團法人民間司法改革基金會備份。
